【裁判字號】    99,易,161
【裁判日期】    990402
【裁判案由】    違反毒品危害防制條例
【裁判全文】
臺灣雲林地方法院協商程序宣示判決筆錄   99年度易字第161號
公  訴  人  臺灣雲林地方法院檢察署檢察官
被      告  甲○○
指定辯護人  本院公設辯護人乙○○
上列被告因違反毒品危害防制條例案件，經檢察官提起公訴（99
年度毒偵字第147 號），及移送併辦（99年度毒偵字第325 號）
，並聲請法院改依協商程序而為判決，本院認為適當，同意由法
官一人獨任進行協商判決程序，於中華民國99年04月02日上午10
時05分在本院第八法庭宣示判決，以代判決書，出席職員如下：
      法  官  陳佩怡
      書記官  林佳慧
      通  譯  沈維鎮
法官起立朗讀判決主文、犯罪事實要旨、處罰條文並告知上訴限
制、期間及提出上訴狀之法院、且諭知記載其內容：
一、主      文
甲○○施用第二級毒品，累犯，處有期徒刑陸月，如易科罰金，
以新臺幣壹仟元折算壹日。扣案之第二級毒品甲基安非他命壹包
（驗餘淨重零點捌零伍公克）沒收銷燬之；扣案之包裹前揭第
二級毒品甲基安非他命之外包裝袋壹個、吸食器壹組、玻璃管壹
支，均沒收之。
二、犯罪事實要旨：
  (一)甲○○前於民國87年間因施用毒品案件，經觀察、勒戒後，
    認無繼續施用毒品之傾向，由臺灣彰化地方法院檢察署檢察
    官以87年度偵字第5552號不起訴處分確定；惟其於上開觀察
    勒戒執行完畢釋放後5 年內，因施用毒品案件，經臺灣彰化
    地方法院以88年度斗簡字第366 號判決判處有期徒刑5 月（
    該次犯行經法院裁定觀察、勒戒後，認有繼續施用毒品之傾
    向，復經法院裁定令入戒治處所施以強制戒治，於89年01月
    28日停止戒治釋放出所，於89年08月02日保護管束期滿未經
    撤銷，視為強制戒治執行完畢）；又於上開前揭強制戒治執
    行完畢後5 年內之89年10月初起至92年05月07日止，因施用
    第二級毒品，經臺灣彰化地方法院以92年度易緝字第25號判
    決判處有期徒刑7 月確定（該次犯行所涉強制戒治部分，因
    毒品危害防制條例修正，於93年01月09日出所）；復因竊盜
    案件，經臺灣彰化地方法院以92年度易緝字第26號及本院以
    93年度易字第53號判決，分別判處有期徒刑10月、1 年確定
    ；上開3 罪，經本院以94年度聲字第38號裁定定其應執行有
    期徒刑2 年4 月確定，於95年01月09日因縮短刑期假釋出監
    ，至95年02月25日假釋期滿未經撤銷，以已執行完畢論。嗣
    再因違反毒品危害防制條例案件，經臺灣彰化地方法院以95
    年度易字第1548號判決判處有期徒刑8 月確定；復因竊盜案
    件，經臺灣彰化地方法院以96年度易字第322 號判決分別判
    處有期徒刑8 月、10月（2 罪），應執行有期徒刑2 年2 月
    確定；又因竊盜案件，經本院以96年度易字第168 號判決分
    別判處有期徒刑7 月、8 月、9 月，應執行有期徒刑1 年8
    月確定；復再因妨害自由案件，經臺灣南投地方法院以96
    年度易字第347 號判決判處有期徒刑4 月確定，後揭8 罪經
    臺灣南投地方法院以96年度聲減字第1693號裁定減刑並應執
    行有期徒刑2 年5 月確定，於98年08月05日縮刑期滿執行完
    畢。
  (二)詎仍不知悔改，於99年02月02日11時許，基於施用第二級毒
    品之犯意，在其位於雲林縣斗六市○○路○ 段349 號4 樓之
    1 住處內，以將甲基安非他命置於玻璃管內點火燃燒吸食煙
    氣之方式，施用第二級毒品甲基安非他命1 次。嗣於99年02
    月02日20時50分許，因另竊盜案件，為警持臺灣雲林地方法
    院檢察署檢察官核發之拘票，在彰化縣溪洲鄉○○路○ 段42
    1 號之便利超商斜對面拘提到案，復於同日23時許，為警持
    本院核發之搜索票，至甲○○前揭明德路住處執行搜索，當
    場扣得其所有之第二級毒品甲基安非他命1 小包（驗餘淨重
    為0.8305公克），及其所有供施用甲基安非他命犯罪使用之
    吸食器1 組、玻璃管1 支，在經警徵得甲○○之同意，採集
    其尿液送驗，結果呈甲基安非他命陽性反應，於同日因另案
    經本院裁定羈押至雲林看守所，經該所採集其尿液送驗，結
    果呈甲基安非他命、安非他命陽性反應，始悉上情。
三、處罰條文：毒品危害防制條例第10條第2 項、第18條第1 項
    前段，刑法第11條前段、第47條第1 項、第41條第1 項前段
    、第38條第1項第2款。
四、扣案之顆粒1 小包（淨重為0.8506公克，驗餘淨重為0.8305
    公克），鑑定結果確含甲基安非他命之成分，屬毒品危害防
    制條例第2 條第1 項第2 款所列之第二級毒品，有憲兵司令
    部刑事鑑識中心99年03月10日憲直刑鑑字第0990000426號鑑
    定書1 紙附卷可稽（見臺灣雲林地方法院檢察署99年度毒偵
    字第147 號〈下稱99毒偵147 〉卷第69頁），應依同條例第
    18條第1 項前段之規定，沒收銷燬之；至扣案之包裹上開毒
    品之外包裝袋1 個、吸食器1 組、玻璃管1 支，係被告所有
    供其為本件犯罪使用，業據被告於警詢時供述至明（見99毒
    偵147 卷第7 頁），爰依刑法第38條第1 項第2 款之規定，
    宣告沒收。
五、協商判決原則上不得上訴。但有刑事訴訟法第455 條之4 第
    1 項第1 款「於本訊問程序終結前，被告撤銷協商合意或檢
    察官撤回協商聲請者」；第2 款「被告協商之意思非出於自
    由意志者」；第4 款「被告所犯之罪非第455 條之2 第1 項
    所定得以協商判決者」；第6 款「被告有其他較重之裁判上
    一罪之犯罪事實者」；第7 款「法院認應諭知免刑或免訴、
    不受理者」情形之一，或協商判決違反同條第2 項「法院應
    於協商合意範圍內為判決；法院為協商判決所科之刑，以宣
    告緩刑或2 年以下有期徒刑、拘役或罰金為限」等規定者（
    以上均簡稱但書情形）外，不在此限（即有但書情形，依法
    仍得上訴）。
六、本件如有上述但書情形，且不服本判決時，得自收受判決送
    達之日起10日內，向本院提出上訴狀（須附繕本），上訴於
    第二審法院。
七、依據刑事訴訟法第455 條之9 之規定，作成本宣示判決筆錄
    ，以代判決書。
中    華    民    國    99    年    4     月    2     日
                  臺灣雲林地方法院刑事第六庭
                              書記官  林佳慧
                              法  官  陳佩怡
以上筆錄證明與原本無異。
                              書記官  林佳慧
中    華    民    國    99    年    4     月    8     日
附錄本案論罪科刑條文：
毒品危害防制條例第10條
施用第一級毒品者，處 6 月以上 5 年以下有期徒刑。
施用第二級毒品者，處 3 年以下有期徒刑。

司法院資訊處製作；財團法人民間司法改革基金會備份。
